---
title: "Practica Variable Aleatoria unidimensional"
author: "Enrique Macip"
date: "29 de octubre de 2019"
output: html_document
---

```{r setup, include=FALSE}
knitr::opts_chunk$set(echo = TRUE)
```

## Práctica Variable Aleatoria unidimensional
Una empresa de servicios de Internet quiere hacer una campaña para aplicar entre un 5% y un 25% de descuento a sus clientes de forma aleatoria y lineal, y entonces la probabilidad de que un cliente reciba un determinado descuento se puede modelizar mediante la siguiente función de densidad:

$$
f(x) = \begin{cases} k(25-x), & \mbox{if }\ 5 \leq \mbox{ x } \leq \ 25\\0 & \mbox{others}\end{cases}
$$


Responde a las siguientes cuestiones:

1. Calcula k para que f (x) sea realmente una funcion de densidad
```{r k value, echo=TRUE}
  k=1/integrate(function(x) 25-x,5,25)$value
  k

```
```{r plot density function, echo=FALSE}
density <- function(x){k*(25-x)}
x <- seq(5,25)
y <- density(x)
plot(x,y,
    main="Density Function",
    ylab="f(x)",
    type="l",
    col="blue",
    xlim=c(0,40))
```   

2. Calcula la probabilidad de que un cliente obtenga mas de un 20% de descuento
```{r probability 20% discount, echo=TRUE}
probability <- integrate(function(x) density(x),20,25)$value
probability
```

P(X > 20)
$$
\int_a^b f(x)dx= \int_a^b 1/200(25-x)dx
$$
