---
title: "Practica Variable Aleatoria unidimensional"
author: "Enrique Macip"
date: "29 de octubre de 2019"
output: html_document
---

```{r setup, include=FALSE}
knitr::opts_chunk$set(echo = TRUE)
```

## Práctica Variable Aleatoria unidimensional
Una empresa de servicios de Internet quiere hacer una campaña para aplicar entre un 5% y un 25% de descuento a sus clientes de forma aleatoria y lineal, y entonces la probabilidad de que un cliente reciba un determinado descuento se puede modelizar mediante la siguiente función de densidad:

$$
f(x) = \begin{cases} k(25-x), & \mbox{if }\ 5 \leq \mbox{ x } \leq \ 25\\0 & \mbox{others}\end{cases}
$$


Responde a las siguientes cuestiones:

1. Calcula k para que f (x) sea realmente una funcion de densidad
```{r k value, echo=TRUE}
  k=1/integrate(function(x) 25-x,5,25)$value
  k

```
```{r plot density function, echo=FALSE}
density <- function(x){k*(25-x)}
x <- seq(5,25)
y <- density(x)
plot(x,y,
    main="Density Function",
    ylab="f(x)",
    type="l",
    col="blue",
    xlim=c(0,40))
```   

2. Calcula la probabilidad de que un cliente obtenga mas de un 20% de descuento
```{r probability 20% discount, echo=TRUE}
probability <- integrate(function(x) density(x),20,25)$value
probability
```

P(X > 20)
$$
\int_{20}^{\infty} f(x)dx= \int_{20}^{\infty} 1/200(25-x)dx
$$
3. ¿Cuál es el descuento medio que se espera aplicar?
$$
E(x) = \int_{-\infty}^{\infty} xf(x)dx
$$

```{r expectation value, echo=TRUE}
  expectation <- integrate( function(x) x*density(x), 5,25)$value
  expectation
```
Descuento medio sera 11,67%

4. Calcula la varianza de la variable aleatoria
$$
Var(X) = E(X^2) - (E(X))^2
$$
```{r expectation^2 value, echo=TRUE}
  expectation_x2 <- integrate( function(x) x^2*density(x), 5,25)$value
  expectation_x2
```

```{r variance value, echo=TRUE}
  variance <- expectation_x2 - expectation^2
  variance
```

5. ¿Entre qué valores estarán probablemente la mitad de los descuentos realizados (Zona central distribucion)?

```{r dsitribution, echo=TRUE}
## Distribution function
distribution <- function(q) integrate(function(x) density(x), 5, q)$value

## Inverse cumulative distribution function
quantile <- function(p) uniroot(function(x) distribution(x) - p, c(5, 25))

quantile(0.75)
quantile(0.25)
```


6. ¿Cuál es la moda de la variable aleatoria?

La moda es el maximo valor  de la funcion f(x)

mode = 5


7. Calcula la mediana de la variable aleatoria

Usando Inverse cumulative distribution function del punto 5, calculamos la median.
```{r median, echo=TRUE}
quantile(0.5)
```